# **Pedro RIOS MACIAS**

08917, Badalona (Barcelona) Tel +34 678 99 53 25

Email <u>riosmacias@gmail.com</u> web <u>cvpedrorios.netlify.app</u>

IDIOMAS Catalán y Español Nativos

Inglés Conocimientos A2

Carnet de conducir A, B

Dispongo de Coche y Moto para desplazamiento



Actualmente estoy orientando, hacia el desarrollo de plataformas Front End. Me interesa mucho poder seguir ampliando mis conocimientos y experiencia en JS y en especial en React.js, ya que este framework ha revolucionado mundo de la programación Front End.

# **ESTUDIOS**

2020	SEPE-fesmcugt Curso de Desarrollo Web JSP, Servlet, Strut, Spring JDBC, Hibernate. (On-Line)
2019	UOC Curso de Desarrollo Back end en PHP, Drupal, Codeignter, Laravel
2018	Curso SEO-SEM, Posicionamiento Web, Robots, Google Ads. Centro de Estudios Tálde Formación, Carrer Valencia, 451, 08013 Barcelona
2017	Grado Superior Desarrollo Aplicaciones WEB Front End / Back End Centro de Estudios NetMind, Carrer Almogávares, 123, 08018 Barcelona
	Desarrollo Aplicaciones Java Centro de Estudios Tálde Formación, Carrer Valencia, 451, 08013 Barcelona
2014-2016	Desarrollo Java, Programación Android, XML CEPI-BASE, Carrer Balmes, 114, 08008 Barcelona
1990	FP-II Informática de Gestión Centro de Estudios Roca. Avd. Meridiana 263, 08027 Barcelona

# **EXPERIENCIA LABORAL**

### 2020



### Técnico Informático

Consultas Oracle (SQL)

Ofimática, Instalación y mantenimiento de PC `S i Redes

Diseño y Mantenimiento WEB.

Atención al Usuario (HelpDesk)

Instalación estaciones Teletrabajo, Helpdesk Uusarios Teletrabajo.

Herramientas de diseño y Fotografia Digital.

### 2019



# **Desarrollo Aplicaciones Front-End Back-End**

Retoque fotografico. Photoshop

Diseño Web. Bootstrap, WordPress

Desarrollo con. HTML5, CSS, Java Script, Jquery, PHP, SQL, XML, Java.

## 2018



### Desarrollo en Java, SCRIPT BASH

DEC de la "Caixa" Desarrollo y Mantenimiento de los proyectos existentes Lenguajes de programación: Java, Script Bash Herramientas. Eclipse, SVN, Git

# 2014-2016



# Soporte y Desarrollo

Help Desk usuarios Insitu y Modo Remoto Maquetación de equipo informáticos Colaboración en distintos proyectos de programación Java, HTML, CSS, JS, PHP, MySql, Linux Centos. Montaje de Servidores y cabinas de Discos



### **Coordinador Operaciones IBM**

### 2010-2014

Coordinador Equipo Operadores 24x7

Implementación de horarios y turnos de trabajo

Monitorización de redes con Nagios.

Desarrollo e implementación de procedimientos habituales de trabajos.

Diseño de Aplicaciones en Access para distintos clientes.

Control de Acceso CPD

# COMPETENCIAS



Información obtenia de los servicios de competencia de BARCELONA ACTIVA